【裁判字號】    99,交聲,3259
【裁判日期】    991029
【裁判案由】    交管條例聲異
【裁判全文】
臺灣板橋地方法院交通事件裁定        99年度交聲字第3259號
原處分機關  交通部公路總局臺北區監理所
異  議  人
即受處分人  游益吉
上列異議人即受處分人因違反道路交通管理處罰條例案件，對於
交通部公路總局臺北區監理所99年10月8 日所為之裁決處分（裁
決字號：北監自裁字第裁40-CZ0000000號、40-CZ0000000號），
聲明異議，本院裁定如下：
    主  文
異議駁回。
    理  由
一、原處分意旨略以：異議人即受處分人游益吉分別於民國99年
    7 月16日9 時27分許、99年7 月19日10時10分許，駕駛車牌
    號碼DY-8209 號自用一般小貨車，行經臺北縣板橋市○○路
    與民享街口，因闖紅燈違規，為臺北縣政府警察局海山分局
    員警逕行舉發，並經警依道路交通管理處罰條例第53條第1
    項之規定，逕行製發北縣警交大字第CZ0000000 號、40-CZ0
    000000號舉發違反道路交通管理事件通知單（下稱舉發通知
    單），並將舉發通知單送達異議人，異議人於應到案日期前
    之99年8 月20日向板橋監理站提出申訴，原處分機關以異議
    人違規事實明確，依道路交通管理處罰條例第53條第1 項、
    第63條第1 項第3 款（裁決書漏載第3 款）之規定，於99年
    10月8 日以北監自裁字第裁40-CZ0000000號、40-CZ0000000
    號分別裁處罰鍰新臺幣（下同）2,700 元、2,700 元，並分
    別記違規點數3 點，前開裁決書於99年10月8 日由異議人親
    自簽收，有前述舉發通知單、裁決書在卷足稽。
二、聲明異議意旨如附件。
三、按汽車行駛至交岔路口，其行進、轉彎，應遵守燈光號誌，
    道路交通安全規則第102 條第1 項第1 款定有明文。又汽車
    駕駛人，行經有燈光號誌管制之交岔路口闖紅燈者，處新臺
    幣1,800 元以上5,400 元以下罰鍰，並應記違規點數3 點，
    道路交通管理處罰條例第53條第1 項、63條第1 項第3 款分
    別定有明文。
四、經查，99年7 月16日9 時27分許、99年7 月19日10時10分許
    ，車牌號碼DY-8209 號自用一般小貨車，在臺北縣板橋市○
    ○路與民享街口闖越紅燈迴轉之違規事實，有採證照片10張
    在卷可稽，又異議人自承前開時、地，該車牌號碼DY-8209
    號自用一般小貨車係其駕駛等語（見異議狀），故異議人前
    開違規行為，堪以認定。至異議人辯稱：伊於民生路上號誌
    紅燈時迴轉，與民享街來車交叉而過，並未妨礙來車行駛，
    如在民生路上號誌綠燈時迴轉，反而互相爭道云云。然交通
    號誌之設置，係為控管車輛行駛，且一般人駕車行駛於途，
    均會期待他人遵循號誌而行，而車輛面對圓形紅燈即應禁止
    前行，此為一般駕車之人均知之理，而異議人行向之號誌既
    為紅燈，自應停止，豈容異議人自認無礙來車行駛即無視號
    誌狀況恣意前行。況臺北縣板橋市○○街與該市○○路係垂
    直相交，若民享街上號誌為准許通行之綠燈，則民生路上號
    誌應為紅燈，以禁止民生路上車輛前行，使民享街上車輛得
    以順利前行，且衡情行駛在民享街上之車輛亦會認為民生路
    上必無車輛駛出，此始為正常車輛行駛之常態。異議人所稱
    於民生路紅燈情況下行駛，不致妨害民享街上車輛行駛云云
    ，顯屬謬論，要係推諉卸責之詞，自無可採。
五、綜上所述，異議人確有在前開時、地，駕車行經有燈光號誌
    管制之交叉路口闖紅燈違規行為。原處分機關依前開道路交
    通管理處罰條例第53條第1 項、第63條第1 項第3 款之規定
    ，分別裁處受處分人罰鍰2,700 元、2,700 元，並分別記違
    規點數3 點，尚無違誤。本件受處分人之異議為無理由，自
    應將其異議駁回。
據上論斷，應依道路交通管理處罰條例第87條第2 項、道路交通
案件處理辦法第19條，裁定如主文。
中    華    民    國    99    年    10    月    29    日
                    交通法庭  法  官  何燕蓉
如不服本裁定應於送達後5日內向本院提出抗告狀。
上列正本證明與原本無異。
                              書記官  王元佑
中    華    民    國    99    年    11    月    5     日

司法院資訊處製作；財團法人民間司法改革基金會備份。
